【裁判字號】    97,易,50
【裁判日期】    970214
【裁判案由】    違反毒品危害防制條例
【裁判全文】
臺灣新竹地方法院宣示判決筆錄            97年度易字第50號
公  訴  人  臺灣新竹地方法院檢察署檢察官
被      告  甲○○
                    （另案在臺灣新竹監獄執行中）
上列被告因違反毒品危害防制條例案件，經檢察官起訴（96年度
毒偵字第1787號）後，聲請改依協商程序而為判決，本院於中華
民國97年2 月15日下午5 時，在本院刑事第八法庭宣示判決，出
席職員如下：
法官起立朗讀判決主文、犯罪事實要旨、處罰條文，及告以上訴
限制、期間並提出上訴狀之法院，且諭知記載其內容：
一、主文：
    甲○○施用第二級毒品，累犯，處有期徒刑玖月。
二、犯罪事實要旨：
（一）甲○○前曾因犯竊盜罪、偽造文書罪及違反毒品危害防制
      條例案件等，而經法院分別判處有期徒刑1 年6 月、4 月
      、1 年、10月及10月確定，並經本院於民國92年2 月12日
      以92年度聲字第62號定應執行刑為有期徒刑4 年2 月確定
      ，於91年12月6 日開始執行，於95年1 月11日縮短刑期假
      釋出監，假釋期間至96年1 月18日縮刑期滿，未經撤銷假
      釋而視為執行完畢。
（二）甲○○前曾於87年間因施用毒品案件，經臺灣新竹地方法
      院檢察署檢察官聲請，而經本院於87年9 月8 日以87年度
      毒聲字第602 號裁定送勒戒處所觀察、勒戒，旋因觀察、
      勒戒後，因認無繼續施用毒品傾向，而經臺灣新竹地方法
      院檢察署檢察官於87年9 月21日以87年度偵字第6229號為
      不起訴處分確定。其又於前揭不起訴處分後5 年內之87年
      間因施用毒品案件，經臺灣新竹地方法院檢察署檢察官聲
      請，而經本院於87年11月7 日以87年度毒聲字第929 號裁
      定送勒戒處所觀察、勒戒，旋因觀察、勒戒後，因認有繼
      續施用毒品傾向，經臺灣新竹地方法院檢察署檢察官聲請
      ，而經本院於87年12月11日以87年度毒聲字第1122號裁定
      令入戒治處所施以強制戒治1 年。其此部分施用毒品犯行
      ，經臺灣新竹地方法院檢察署檢察官聲請簡易判決處刑，
      而經本院竹北簡易庭於88年4 月6 日以87年度竹北簡字第
      322 號判處有期徒刑6 月，於88年7 月5 日撤回上訴因而
      確定。至其強制戒治部分，因執行屆滿3 月且成效評定合
      格，復經臺灣新竹地方法院檢察署檢察官聲請，而經本院
      於88年5 月12日以88年度毒聲字第937 號裁定停止戒治，
      所餘戒治期間交付保護管束，並於88年7 月15日出所，嗣
      並於89年3 月20日保護管束期滿而視為執行完畢。其又於
      90年間因施用毒品案件，經臺灣新竹地方法院檢察署檢察
      官聲請，而經本院於90年3 月30日以90年度毒聲字第596
      號裁定令入戒治處所施以強制戒治1 年。其此部分施用毒
      品犯行，經臺灣新竹地方法院檢察署檢察官聲請簡易判決
      處刑，而經本院新竹簡易庭改依通常訴訟程序審理，而於
      91年7 月18日以90年度易字第928 號判處有期徒刑10月，
      於91年8 月5 日確定。至其強制戒治部分，因執行屆滿3
      月且成效評定合格，復經臺灣新竹地方法院檢察署檢察官
      聲請，而經本院於90年8 月6 日以90年度毒聲字第1239號
      裁定停止戒治，所餘戒治期間交付保護管束，並於90年8
      月24日出所。嗣因違反保護管束期間應遵守事項情節重大
      ，而經臺灣新竹地方法院檢察署檢察官聲請，經本院於90
      年11月26日以90年度毒聲字第1724號裁定撤銷停止戒治，
      所餘戒治期間令入戒治處所施以強制戒治，並於91年12月
      6 日執行期滿。而其於保護管束期間施用毒品案件，亦經
      臺灣新竹地方法院檢察署檢察官起訴，而經本院於91年10
      月31日以91年度易字第661 號判處有期徒刑1 年，於91年
      12月3 日確定。其又於96年間，亦因施用毒品案件，經臺
      灣新竹地方法院檢察署檢察官起訴，而經本院於96年8 月
      17日以96年度易字第440號判處有期徒刑1 年，於96年9月
      13日確定。
（三）詎甲○○仍未戒除毒癮，於前開強制戒治執行完畢後5 年
      內，基於施用第二級毒品安非他命之犯意，於96年10月2
      日凌晨某時許，在位於新竹市○○路167 巷20號之土地公
      廟前，以將第二級毒品安非他命置放在錫箔紙上用火燒烤
      ，讓其熔化起煙霧，再吸食所產生之煙霧之方式，施用第
      二級毒品安非他命。嗣因其於施用毒品後，旋即為另案之
      竊取他人所有車輛之竊盜犯行（此部分業經另案判決確定
      ），而於同日凌晨3 時30分許，在位於上址之土地公廟前
      為警查獲，經警將其親自採集封緘之尿液送驗結果呈安非
      他命陽性反應，因而循線查悉上情。
三、處罰條文：
    毒品危害防制條例第10條第2 項。
四、協商判決除有刑事訴訟法第454 條之4 第1 項第1 款於本訊
    問程序終結前，被告撤銷協商合意或檢察官撤回協商聲請者
    ；第2 款被告協商之意思非出於自由意志者；第4 款被告所
    犯之罪非第455 條之2 第1 項所定得以協商判決者；第6 款
    被告有其他較重之裁判上一罪之犯罪事實者；第7 款法院認
    應諭知免刑或免訴、不受理者情形之一，及違反同條第2 項
    「法院應於協商合意範圍內為判決；法院為協商判決所科之
    刑，以宣告緩刑或2 年以下有期徒刑、拘役或罰金為限」之
    規定者外，檢察官與被告均不得上訴。
五、如有前項得上訴之情形，得自收受宣示判決筆錄送達之日起
    10日內，向本院提出上訴書狀，上訴於第二審法院。
中    華    民    國    97    年    2     月    14    日
                  刑事第一庭    書  記  官 李佩玲
                                法      官 楊惠芬
以上正本證明與原本無異。
如不服本判決應於收受本判決後10日內向本院提出上訴書狀，上
訴書狀應敘述具體理由。上訴書狀未敘述上訴理由者，應於上訴
期間屆滿後20日內補提理由書狀於本院 (均須按他造當事人之人
數附繕本 )「切勿逕送上級法院」。
中    華    民    國    97    年    2     月    14    日
                                書  記  官 李佩玲
附錄本案論罪科刑法條：
毒品危害防制條例第10條第2 項：
施用第二級毒品者，處三年以下有期徒刑。


司法院資訊處製作；財團法人民間司法改革基金會備份。
